JONATHAN FLAMME

DEVELOPPEUR WEB JAVASCRIPT



Après 10 ans d'expérience dans le domaine de l'électronique, ma passion pour la programmation m'a conduit à me reconvertir en tant que développeur FullStack JavaScript. Je suis motivé à l'idée de relever de nouveaux défis et de m'épanouir dans ce secteur en constante évolution.

Bois Colombes

1 06 20 89 62 63

joflamme@hotmail.com

35 ans

GitHub: Joflamme88

Jonathan Flamme

SOFT SKILLS

Autonomie

- Curiosité
- Travail en équipe Organisation
- Autodidacte
- Adaptabilité

FORMATIONS

2023 - O'clock - Titre professionnel: 6 mois Développeur web Javascript

- Formation en Téléprésentiel
- 798 heures réparties en 3 parties
- 3 mois de socle:
 - HTML5/CSS3/Javascript/NodeJs
- 1 mois de Spécialisation :
 - React TypeScript
- 1 mois de projet en groupe

2010 - DUT Informatique

• IUT Jules Vernes à Amiens

2009 - BTS Systemes Electroniques

Lycée Paul Langevin à Beauvais

2007 - Baccalaureat

STI Génies Electroniques

• Lycée Paul Langevin à Beauvais

CENTRE D'INTERET

- JeuxVidéo
- Sport (Crossfit, Boxe)

COMPETENCES TECHNIQUES

- Intégration Web: HTML5 CSS3 (SASS / Tailwind)
- Front-End: ReactJs TypeScript Javascript Vanilla
- Back-End: NodeJs Express Sequelize PostgreSQL
- Test intégration/unitaire : SuperTest Jest
- Outils: Git/ GitHub Insomnia DBeaver
- Concept de développement : MVC CRUD TDD

EXPERIENCES

DEVELOPPEUR WEB JAVASCRIPT: Projet de fin de formation chez O'clock:

Juillet 2023

- Création d'une application web et web mobile Javascript :
 - De sa conception à sa réalisation en méthode agile
 - Equipe de 5 personnes 4 semaines intensives

Projet personnel (code sur GitHub):

2023:

- Création d'une application web et web mobile Javascript :
 - Livre de recette numérique
 - Techno: React, Tailwind, NodeJs, Express, Sequelize, PostgreSQL, lest
- Création du jeu de plateau Othello en Javascript Vanilla :
 - Différents modes : Contre Joueur, Contre Ordinateur, Mode facile
- Création de bots discords

TECHNICIEN ETUDE ELECTRONIQUE

Continental à Cergy (95) : (2017-2018) **Veonneer** à Cergy (95) : (2018-2022)

- Test fonctionnel et rapport de test en collaboration avec des collègues développeur couche basse en langage C.
- Rédaction de spécifications de faisceaux CEM à partir du CDC
- Rédaction de procédures de tests
- Qualification thermique de composants pour ECU de contrôle moteur
- Expertise sur calculateurs défaillants
- Assemblage de cartes électroniques

TECHNICIEN ELECTRONIQUE chez THALES à Méru (60) 2015 - 2017

• Essais statiques et dynamiques d'alternateurs et régulateurs d'avions

TECHNICIEN ELECTRONIQUE

AQLE à Saint-Just-En-Chaussée (60)

2011 - 2014

- Tests fonctionnels et rapports de tests
- Analyse et réparation de cartes électroniques